最高法院刑事判決　　　　　　　　　 110年度台上字第5606號
上　訴　人　周宗憲 
上列上訴人因違反毒品危害防制條例案件，不服臺灣高等法院中
華民國110年5月18日第二審判決（110年度上訴字第838號，起訴
案號：臺灣新北地方檢察署109年度偵字第19115號），提起上訴
，本院判決如下：
    主  文
上訴駁回。
    理  由
一、按刑事訴訟法第377 條規定，上訴於第三審法院，非以判決
    違背法令為理由，不得為之。是提起第三審上訴，應以原判
    決違背法令為理由，係屬法定要件。如果上訴理由書狀並未
    依據卷內訴訟資料，具體指摘原判決不適用何種法則或如何
    適用不當，或所指摘原判決違法情事，顯與法律規定得為第
    三審上訴理由之違法情形，不相適合時，均應認其上訴為違
    背法律上之程式，予以駁回。
二、本件原判決認定上訴人周宗憲有其事實欄所載販賣第二級毒
    品甲基安非他命6 次犯行，事證明確，因而撤銷第一審之科
    刑判決，改判仍論處上訴人販賣第二級毒品6 罪刑，已載敘
    所憑之證據及憑以認定之理由。所為論斷，俱有卷內證據資
    料可資覆按。
三、按刑之量定，屬為裁判法院得依職權自由裁量之事項，苟其
    量刑已以行為人之責任為基礎，並斟酌刑法第57條各款所列
    情狀，在法定刑度內，酌量科刑，無顯然失當或違反公平、
    比例及罪刑相當原則，亦無偏執一端，致明顯失出失入情形
    ，自不得指為違法。查原判決就上訴人所犯各罪，均依毒品
    危害防制條例第17條第2 項規定減輕其刑，復皆適用刑法第
    59條予以酌減後，以上訴人之責任為基礎，依刑法第57條各
    款規定，審酌其無視政府杜絕毒品禁令，竟販賣第二級毒品
    以牟利之惡性及所生危害，但念其犯後已坦承犯行之態度，
    及其販賣毒品次數、所獲利益，暨自陳之智識程度、經濟生
    活及家庭狀況，兼衡其各次犯罪之目的、手段及素行等一切
    情狀，在罪責原則下適正行使其裁量權，而就上訴人所犯各
    罪分別而為刑之量定，並定其應執行刑為有期徒刑3 年。核
    屬原審刑罰裁量職權之適法行使，自不得任意指為違法。又
    刑法第60條關於依法律加重或減輕者，仍得依前條之規定酌
    量減輕其刑之規定，係指法院認有刑法第59條規定之減輕事
    由時，仍得於依其他規定予以加重或減輕之後，再適用刑法
    第59條之規定予以酌量減輕其刑。查原判決於量刑時，既已
    依上開減輕之規定予以遞減，如前所述，自無所指因適用毒
    品危害防制條例第17條第2 項予以減輕其刑後，即認上訴人
    不得再依刑法第59條酌予減輕之情形。
四、上訴意旨置原判決之明白論敘於不顧，僅謂：原判決就伊所
    犯各罪，雖衡酌前揭各情狀而為量刑，然並未考量伊家中尚
    有年邁母親需伊扶養照顧，判決即欠妥適，應另適用刑法第
    60條規定，再依刑法第59條予以減輕其刑云云，係對原審量
    刑職權之適法行使及於判決結果無影響之事項，徒憑己見任
    意指摘，核非適法之第三審上訴理由。
五、綜上，應認本件上訴違背法律上之程式，予以駁回。又本院
    為法律審，且本件係從程序上予以駁回，況原審已依刑法第
    59條規定酌予減輕其刑，上訴人請求本院再予酌減其刑乙節
    ，尤屬無據，自無從審酌，附此敘明。
據上論結，應依刑事訴訟法第395條前段，判決如主文。
中    華    民    國   110    年    10    月    20    日
                  刑事第五庭審判長法  官  吳  信  銘  
                                  法  官  梁  宏  哲  
                                  法  官  沈  揚  仁  
                                  法  官  蔡  廣  昇  
                                  法  官  何  菁  莪  
本件正本證明與原本無異
                                  書記官
中    華    民    國   110    年    10    月    27    日